【裁判字號】    91,訴,739
【裁判日期】    920106
【裁判案由】    妨害自由
【裁判全文】
臺灣臺南地方法院刑事判決                九十一年度訴字第七三九號
    公  訴  人  臺灣台南地方法院檢察署檢察官
    被      告  乙○○
右列被告因妨害自由案件，經檢察官提起公訴（九十年度偵字第八二二七號)，本院
判決如左：
    主  文
乙○○無罪。
    理  由
一、公訴意旨略以：被告乙○○曾因受告訴人甲○○之託辦理行動電話門號，未妥為
    處理，令甲○○不悅而找乙○○理論，使乙○○心生不滿，竟於民國九十年五月
    二十二日二十時三十分許，率同陳勁銘等四名不詳姓名或年籍之男子，分乘二輛
    自用小客車至台南市○區○○街九十一巷四十一號甲○○住處，將甲○○強押至
    台南市○○路某大樓加以毆打（傷害部分未據告訴），剝奪甲○○行動自由約一
    小時，始讓甲○○離去，因認被告乙○○與該四名男子共同涉有刑法第三百零二
    條第一項之妨害自由罪嫌。
二、訊據被告乙○○則堅決否認有上開犯行，辯稱係告訴人甲○○與陳勁銘等四名男
    子因申請行動電話ＳＩＭ卡發生糾紛，案發當日，因陳勁銘等人不知告訴人甲○
    ○之住處，伊僅帶該四人前往告訴人甲○○住處找甲○○，並未強押告訴人甲○
    ○並限制告訴人甲○○之行動自由等語。
三、按犯罪事實，應依證據認定之，無證據不得推定其犯罪事實。又不能證明被告犯
    罪者，應諭知無罪之判決，刑事訴訟法第一百五十四條、第三百零一條第一項分
    別定有明文。另按告訴人於刑事訴訟法上與被告乃立於對立之地位，其之指訴乃
    以使被告受刑事追訴處分為目的，仍應調查其他必要之證據，以察其是否與事實
    相符，始得採為認定被告犯罪之依據。
(一)、公訴人以被告涉有上開妨害自由罪嫌，無非以：
、告訴人於警訊中之指訴。
、本件既係因被告與甲○○間先前之行動電話爭議而起，被告又率人至甲○○住處
    ，豈有不知所為何事之理？
、被告於甲○○被強押至台南市○○路某大樓至釋放期間，始終與前述四名男子同
    行，業據被告自承在卷。
    為主要依據。
(二)、經查：
、告訴人甲○○雖於警訊中指訴為：被告於九十一年三月下旬，介紹其至台南市○
    ○路一家手機門號代理商辦理手機門號，並由乙○○經手，事後乙○○不僅未將
    電話ＳＩＭ卡交付，並據為己用，事後因其到該門號商處理論，乙○○認為其口
    氣不佳，乃率眾限制其自由云云。惟查告訴人於檢察官偵查中即改稱下手強押其
    上車者係陳勁銘及另一名不詳姓名男子，被告乙○○僅係帶陳勁銘等四名男子到
    其住處，至於警訊中指稱係被告乙○○所為，乃因當時僅認識被告乙○○等語。
    況經檢察官隔離被告與告訴人甲○○訊問，告訴人甲○○亦堅稱被告並未強押其
    上車，而限制其行動自由，此有偵訊筆錄在卷可稽。再者本件告訴人甲○○是否
    果真遭限制行動自由，除告訴人之指訴外，並未見有其他證據資為佐證。而告訴
    人指稱於人身自由遭限制期間，復遭陳勁銘等四名男子毆打，然其事後卻未前往
    醫院驗傷一節，亦據告訴人甲○○於偵查中自承在卷，是告訴人指訴遭限制自由
    一節即前後多所瑕疵可指，實難為被告不利之認定。
、公訴人另認本件既係因被告與甲○○間先前之行動電話爭議而起，被告又率人至
    甲○○住處，豈有不知所為何事之理？被告於甲○○被強押至台南市○○路某大
    樓至釋放期間，始終與前述四名男子同行，業據被告自承在卷，足證被告有參與
    犯行云云。惟姑且不論公訴人上開論證，僅屬臆測之詞，並無其他積極證據，足
    為佐證。況且縱認被告知情且一路同行，在無其他積極證據證明下，亦難遽而推
    論被告與陳勁銘等四名男子有犯意聯絡及行為分擔。
四、綜上所述，參互印證，本件依調查所得證據尚不足證明被告確有妨害自由之犯行
    ，此外復查無其他積極證據足資證明被告有右述犯行，揆諸首開說明，犯罪尚屬
    不能證明，爰為無罪之諭知。
據上論斷，應依刑事訴訟法第三百零一條第一項，判決如主文。
中    華    民    國      九十二      年       一      月      六       日
                                    臺灣臺南地方法院刑事第二庭
                                              法  官  鄧希賢
右正本證明與原本無異。
如不服本判決，應於判決送達後十日內，向本院提出上訴狀。
                                              書記官  汪維屏
中    華    民    國      九十二      年       一      月      六       日


司法院資訊處製作；財團法人民間司法改革基金會備份。
